# 请教下现金流量表间接法的问题

提问人：raul7257wr 时间：2010-03-08 11:37:57
请问各位老师：编制间接法时， 1 、财务费用是不是只是指报表中的利息支出 2 、处置固定资产、无形资产及其他长期资产的净损失（-收益）是不是和营业外收支出中的处理非流动资产净收益和净损失的净额？ 3 、报废固定资产损失和处置固定资产等有什么区别，如果一个单位没有处置无形资产和其他长期资产，营业外收入和支出的非流动资产处置都是固定资产的话该怎么填列？、谢谢大家了，急切想知道!

回答人：chenyiwei
回复 楼主 raul7257wr 的帖子这个问题以前讨论过多次了。建议提问之前先搜索一下本版面。